# 关于期中丧失控制权的合并报表处理

提问人：shuang889988 时间：2021-03-19 08:05:05
A公司与其母公司B公司共同持股C公司，A公司持股39%，B公司持股12%， 7 月之前处于A公司合并范围， 8 月之后B公司卖出股份，C公司不再属于A公司合并范围，C公司1-7月利润-500万，7-8月利润 1300 万，请问年底时A公司单体报表及合并报表如何处理。

回答人：chenyiwei
A公司自身持股39%，原本是依靠母公司将其所持有的12%股份对应的表决权授予A公司而取得对C公司的控制权。 8 月份B公司出售股份后，A仅仅依赖其自身的持股不能具备对C的控制，但仍保留重大影响，应改按权益法核算。
1 、个别报表层面根据《企业会计准则第 2 号——长期股权投资（ 2014 年修订）》第十五条第二款处理，视同最早取得投资时就按权益法核算并追溯调整；合并报表层面，按照《企业会计准则第 33 号——合并财务报表（ 2014 年修订）》第五十条规定处理。在合并报表层面需将该39%持股按丧失控制权之日的公允价值重新计量。
关于合并报表和个别报表层面处理的差异，请参考《中审众环研究 2020 》之“问题3-2-163（分步转让子公司股权至丧失控制权时的会计处理）”、“问题3-2-157（丧失对子公司控制权但仍保留共同控制或重大影响的处理）”。